臺灣基隆地方法院小額民事判決　九十一年度基小字第六○號
　　原　　　告　乙○○
　　被　　　告　甲○○
右當事人間請求損害賠償事件，本院判決如左：
    主　　文
被告應給付原告新台幣萬零壹佰肆拾貳元。
原告其餘之訴駁回。
訴訟費用新台幣陸佰捌拾伍元，由被告負擔新台幣肆佰壹拾壹元，餘由原告負擔。
本判決原告勝訴部分得假執行。
原告其餘假執行之聲請駁回。
　　理由要領
一、原告原請求被告給付新台幣（下同）十萬元，於起訴狀繕本送達後，減縮為請求
    五萬零九百五十元，依民事訴訟法第二百五十五條第一項第三款，並無不合，先
    予敘明。
二、原告主張被告於民國九十年十一月九日晚間十時許，駕駛車號七Ｂ－四九四一號
    自用小客車，行經基隆市○○○路五號，往中山一路方向行駛，竟跨越雙黃線而
    撞及對向由原告駕駛之車號七Ａ－一六六六號自用小客車（以下簡稱系爭汽車）
    ，造成系爭汽車左側後門嚴重毀損，計支出鈑金費三萬二千七百元、烤漆費二萬
    二千六百元及零件費四萬四千六百五十元，合計九萬九千九百五十元，被告僅給
    付四萬九千元之事實，業據原告提出統一發票、估價單及系爭汽車受損照片影本
    為證，被告對其跨越雙黃線而撞及對向由原告駕駛之系爭汽車並不爭執，且經本
    院依職權向基隆市警察局調取本件道路交通事故調查報告表、現場照片八幀查明
    屬實，有該局九十一年二月五日基警交字第○九一○○一九三六○號函附上開資
    料在卷可憑，被告已違反道路交通安全規則第九十七條第一、二款：「汽車在雙
    向二車道行駛時，應依左列規定：(一)均應在遵行車道內行駛。(二)在劃有分向限制
    線之路段，不得駛入來車之車道內。」之規定，原告主張被告應負過失侵權行為
    責任，自堪信屬實。
三、按因故意或過失，不法侵害他人之權利者，負損害賠償責任，民法第一百八十四
    條第一項前段定有明文。惟依民法第一百九十六條規定請求物被毀損所減少之價
    額，固得以修復費用為估定之標準，但以必要者為限，即修理材料以新品換舊品
    ，應予折舊。原告所有系爭汽車為八十九年四月出廠，於八十九年六月三十日領
    照使用，有行車執照影本可稽，至九十年十一月九日肇事受損時止，依營利事業
    所得稅查核準則第九十五條第六項規定：「固定資產提列折舊採用定率遞減法者
    ，以一年為計算單位，其使用期間未滿一年者，按實際使用之月數相當於全年之
    比例計算之，不滿一月者，以一月計」之方法計算結果，實際使用之年數為一年
    四月又十天，應以一年五月計，其汽車及附加零件已有折舊，應將折舊部分予以
    扣除。本院依行政院所頒固定資產耐用年數表及固定資產折舊率之規定，小客車
    之耐用年數為五年，依定率遞減法每年折舊千分之三百六十九，則原告請求之修
    理費中零件部分為四萬四千六百五十元，依上開標準計算折舊額為二萬零八百零
    八元｛計算方法：４４６５０元Ｘ０．３６９＝１６４７６元，元以下四捨五
    入，以下同；（00000－00000）元Ｘ０．３６９Ｘ５／１２＝４３
    ３２元；＋＝２０８０８元｝，扣除折舊額後，原告所得請求之零件費用為
    二萬三千八百四十二元，加上不應折舊之鈑金費三萬二千七百元及烤漆費二萬二
    千六百元，合計為七萬九千一百四十二元，然被告已給付四萬九千元，則原告所
    得請求之修復費用為三萬零一百四十二元。被告雖抗辯原告所提統一發票及估價
    單內容不實，然原告所有系爭汽車確有受損，本院審酌系爭汽車受損情形，認原
    告所舉修復費用與實情相符，被告抗辯不實在，殊非可採。
四、從而，原告基於侵權行為之法律關係，請求被告給付三萬零一百四十二元，為有
    理由，應予准許，逾上開金額部分之請求，於法無據，應予駁回。
五、本件係依小額訴訟程序判決，被告受敗訴判決部分應依職權宣告假執行。至原告
    敗訴部分，其假執行之聲請，已失所依據，應予駁回。
六、本件訴訟費用額六百八十五元（裁判費五百十元、送達郵費一百七十五元），由
    被告負擔五分之三即四百十一元，餘由原告負擔。
中　　　華　　　民　　　國　　　九十一　　年　　　四　　月　　　三　　　日
~B臺灣基隆地方法院基隆簡易庭
~B　　　　法　　　官　陳湘琳
右正本證明與原本無異。
對於本件判決如有不服，應於收受送達後二十日內向本院提出上訴書狀，上訴於本院
合議庭，並按他造當事人之人數附具繕本。
當事人之上訴，非以判決違背法令為理由不得為之，上訴狀應記載上訴理由，表明下
列各款事項：
（一）原判決所違背之法令及其具體內容。
（二）依訴訟資料可認為原判決有違背法令之具體事實。
中　　　華　　　民　　　國　　　九十一　　年　　　四　　月　　　四　　　日
~B　　　　法院書記官　王靜敏
